臺灣新竹地方法院刑事判決　　　　　　　 94年度訴字第492號
　　公　訴　人　臺灣新竹地方法院檢察署檢察官
　　被　　　告　甲○○
上列被告因違反毒品危害防制條例案件，經檢察官提起公訴（93
年度毒偵字第1485號），本院依簡式審判程序判決如下：
    主  文
甲○○連續施用第一級毒品，累犯，處有期徒刑玖月，扣案之第
一級毒品海洛因貳包（淨重零點零陸公克、空包裝袋重零點肆伍
公克），均沒收銷燬；又連續施用第二級毒品，累犯，處有期徒
刑柒月，扣案之第二級毒品安非他命壹包（毛重零點柒公克）
，沒收銷燬。應執行有期徒刑壹年貳月，扣案之第一級毒品海洛
因貳包（淨重零點零陸公克、空包裝袋重零點肆伍公克）、第二
級毒品安非他命壹包（毛重零點柒公克），均沒收銷燬。
    事  實
一、甲○○前於民國89年7月間，因違反毒品危害防制條例案件
    ，經本院於90年4月23日以90年度訴字第85號判處有期徒刑
    10月確定，並於92年4月1日縮短刑期執行完畢。
二、甲○○前於89年1月間，因施用毒品案件，經臺灣苗栗地方
    法院以89年度毒聲字第709號裁定送觀察、勒戒後，認無繼
    續施用毒品之傾向，而於89年5月25日執行完畢而出所，並
    由臺灣苗栗地方法院檢察署檢察官於89年6月7日以89年度毒
    偵字第1168號不起訴處分確定。又於89年7月間，因2犯施用
    毒品案件，經本院以89年度毒聲字第2509號裁定送觀察、勒
    戒後，認有繼續施用毒品之傾向，再經本院以90年度毒聲字
    第234號裁定強制戒治1年，嗣於90年8月30日因停止強制戒
    治出所，迄於91年2月5日保護管束期滿而執行完畢。復於93
    年間，因3犯施用毒品案件，經本院於93年9月23日以93年度
    訴字第178號協商判決判處應執行有期徒刑1年確定，現執行
    中。
三、甲○○仍不知悔改，於上開強制戒治執行完畢後5年內，即
    基於施用第一級毒品海洛因之概括犯意，自93年9月24日起
    至93年11月30日下午5時許止，先後在新竹縣竹北市○○街
    174號住處、友人位於新竹市住處等地，以注射針筒將第一
    級毒品海洛因注射入體內之方式，施用第一級毒品海洛因多
    次，平均1天施用2次。其另行起意，於上開強制戒治執行完
    畢後5年內，即基於施用第二級毒品安非他命之概括犯意，
    自93年9月24日起至93年11月29日止，先後在上開住處、友
    人住處等地，以將第二級毒品安非他命置於吸食器內加熱吸
    食煙霧之方式，施用第二級毒品安非他命多次，平均1星期
    施用3、4次。為警於93年11月30日晚間7時30分許，在新竹
    市○○街43號「松儷賓館」501室查獲，並扣得第一級毒品
    海洛因2包（淨重0.06公克、空包裝袋重0.45公克）、第二
    級毒品安非他命1包（毛重0.37公克）及在場人傅鉉皓所有
    之注射針筒12支、吸食器1組。
四、案經新竹市警察局移請臺灣新竹地方法院檢察署檢察官偵查
    起訴。
    理  由
壹、程序部分：
    本件被告甲○○所犯施用毒品罪，係非死刑、無期徒刑、最
    輕本刑為3年以上有期徒刑之罪，被告於本院準備程序進行
    中，就被訴事實為有罪之陳述，經本院合議庭認合於刑事訴
    訟法第273條之1第1項之規定，裁定進行簡式審判程序，合
    先敘明。
貳、實體部分：
一、證據
（一）訊據被告甲○○對於事實三所載犯罪事實，於本院準備程
      序、審判程序中坦承不諱，而被告於93年12月1日為警所
      採集之尿液（代號為G351號），經送新竹市衛生局初驗及
      國防部憲兵司令部覆驗結果，均呈海洛因經人體代謝後之
      嗎啡陽性反應、甲基安非他命陽性反應，此有真實姓名代
      號對照表、新竹市衛生局於93年12月7日出具之竹市衛檢
      字第14628號不法藥物尿液初步篩檢報告表、國防部憲兵
      司令部刑事鑑識中心於94年4月28日出具之（94）安鑑字
      第00819號鑑驗通知書附卷可稽（見毒偵字第1485號偵查
      卷第65、66、75頁）。又同日為警查獲白粉2包，經送法
      務部調查局檢驗結果，認係第一級毒品海洛因淨重0.06公
      克（包裝重0.45公克），此有法務部調查局出具之調科壹
      字第100002390號鑑定通知書在卷足憑（附於見本院卷）
      。另有第二級毒品安非他命1包（毛重0.37公克）及在場
      人傅鉉皓所有之注射針筒12支、吸食器1組扣案可資佐證
      ，是認被告上開自白內容與事實相符，堪認為真實。
（二）又被告前於89年1月間，因施用毒品案件，經臺灣苗栗地
      方法院以89年度毒聲字第709號裁定送觀察、勒戒後，認
      無繼續施用毒品之傾向，而於89年5月25日執行完畢而出
      所，並由臺灣苗栗地方法院檢察署檢察官於89年6月7日以
      89年度毒偵字第1168號不起訴處分確定。又於89年7月間
      ，因2犯施用毒品案件，經本院以89年度毒聲字第2509 號
      裁定送觀察、勒戒後，認有繼續施用毒品之傾向，再經本
      院以90年度毒聲字第234號裁定強制戒治1年，嗣於90年8
      月30日因停止強制戒治出所，迄於91年2月5日保護管束期
      滿而執行完畢。復於93年間，因3犯施用毒品案件，經本
      院於93年9月23日以93年度訴字第178號協商判決判處應執
      行有期徒刑1年確定等情，有臺灣高等法院被告前案紀錄
      表、臺灣新竹地方法院檢察署刑案資料查註紀錄表、臺灣
      新竹地方法院檢察署89年度毒偵字第1168號不起訴處分書
      、本院90年度訴字第85號刑事判決、本院93年度訴字第17
      8號宣示判決筆錄附卷可按。從而，被告於上開強制戒治
      執行完畢後5年內再犯本案施用第一、二級毒品犯行，洵
      堪認定，自應依法予以論罪科刑。
二、核被告所為，係犯毒品危害防制條例第10條第1項之施用第
    一級毒品罪、同條例第10條第2項之施用第二級毒品罪。其
    分別持有第一級毒品海洛因、第二級毒品安非他命之低度行
    為，各為其施用第一級毒品海洛因、第二級毒品安非他命之
    高度行為所吸收，皆不另論罪。被告先後多次施用海洛因、
    安非他命行為，各時間緊接、手法相同，所犯之罪名及基本
    犯罪構成要件均相同，顯係基於概括犯意反覆為之，皆為連
    續犯，應依刑法第56條之規定，分別論以連續施用第一級毒
    品罪、連續施用第二級毒品罪，並均加重其刑。被告所犯之
    施用連續第一級毒品罪、連續施用第二級毒品罪，犯意各別
    ，行為互殊，且犯罪構成要件不同，應予分論併罰。被告前
    於89年7月間，因違反毒品危害防制條例案件，經本院於90
    年4月23日以90年度訴字第85號判處有期徒刑10月確定，並
    於92年4月1日縮短刑期執行完畢等情，有臺灣高等法院前案
    紀錄表、臺灣新竹地方法院檢察署刑案資料查註紀錄表附卷
    可佐，被告前受有期徒刑之執行完畢後，其於5年以內再犯
    本件有期徒刑以上之2罪，皆為累犯，應依刑法第47條之規
    定，分別遞加重其刑。爰審酌被告無視法令之禁止，前已因
    施用毒品案件，經裁定送觀察、勒戒、強制戒治後，竟再度
    施用足以導致精神障礙及生命危險之成癮性毒品，顯無悔改
    之意，兼以施用毒品所生危害以自戕健康為主，及其施用期
    間長短，事後坦承犯行等一切情狀，量處如主文所示之刑，
    並定其應執行之刑。
三、扣案之海洛因2包（淨重0.06公克、空包裝袋重0.45公克）
    、安非他命1包（毛重0.37公克），核屬毒品危害防制條例
    所定之第一級毒品及第二級毒品，且因外包裝袋已無從與毒
    品析離，均應依毒品危害防制條例第18條第1項前段之規定
    ，併予宣告沒收銷燬。至扣案之注射針筒12支、吸食器1組
    ，已據被告否認所有，核與在場人傅鉉皓於警詢中供述所有
    之情相符，自不併予宣告沒收，附此敘明。
四、據上論斷，應依刑事訴訟法第273條之1第1項、第299條第1
    項前段，毒品危害防制條例第10條第1項、第10條第2項、第
    18條第1項前段，刑法第11條、第56條、第47條、第51條第5
    款，判決如主文。
本案經檢察官許麗美到庭執行職務。
中　　華　　民　　國　　94　　年　　7 　　月　　25　　日
                  刑事第一庭法    官  黃  美  文
以上正本證明與原本無異。
如不服本判決，應於判決送達後10日內向本院提出上訴狀 (應附
繕本 )，上訴於臺灣高等法院。
中　　華　　民　　國　　94　　年　　7 　　月　　25　　日
                            書 記 官  陳  秀  子
附錄論罪科刑法條：
毒品危害防制條例第10條：
施用第一級毒品者，處6月以上 5 年以下有期徒刑。
施用第二級毒品者，處3年以下有期徒刑。
